【裁判字號】    94,訴,1673
【裁判日期】    950407
【裁判案由】    毒品危害防制條例
【裁判全文】
臺灣桃園地方法院刑事判決              94年度訴字第1673號
公  訴  人  台灣桃園地方法院檢察署檢察官
被      告  乙○○
公設辯護人  甲○○
上列被告因違反毒品危害防制條例案件，經檢察官提起公訴（94
年度毒偵字第3992號）及移送併案審理（94年度毒偵字第4195、
第4435號、第6331號、95年度毒偵字第672 號）後，被告於準備
程序為有罪之陳述，本院合議庭評議後，裁定由受命法官進行簡
式審判程序，並經檢察官聲請改依認罪協商程序而為判決，本院
判決如下：
    主  文
乙○○連續施用第壹級毒品，累犯，處有期徒刑拾壹月，扣案之
第壹級毒品海洛因壹包（毛重零點貳捌公克，含塑膠袋及貳張
標籤紙）、第壹級毒品海洛因貳包（均含第壹級第陸項毒品海洛
因暨第三級第拾玖項毒品愷他命成分，合計淨重零點肆伍公克，
空包裝重零點陸零公克）、第壹級毒品海洛因壹包（淨重零點貳
壹公克，空包裝重零點壹陸公克）、海洛因殘渣袋肆包及含有海
洛因殘餘物之針筒壹支，均沒收銷燬之，扣案之注射針筒壹支、
生理食鹽水壹瓶、止血帶壹條及塑膠盒壹個均沒收。又連續施用
第貳級毒品，累犯，處有期徒刑伍月，扣案之第貳級毒品甲基安
非他命壹包（毛重零點貳陸貳公克，含塑膠袋及貳張標籤紙）沒
收銷燬之，扣案之吸食器壹組沒收。應執行有期徒刑壹年貳月，
扣案之第壹級毒品海洛因壹包（毛重零點貳捌公克，含塑膠袋
及貳張標籤紙）、第壹級毒品海洛因貳包（均含第壹級第陸項毒
品海洛因暨第三級第拾玖項毒品愷他命成分，合計淨重零點肆伍
公克，空包裝重零點陸零公克）、第壹級毒品海洛因壹包（淨重
零點貳壹公克，空包裝重零點壹陸公克）、第貳級毒品甲基安非
他命壹包（毛重零點貳陸貳公克，含塑膠袋及貳張標籤紙）、海
洛因殘渣袋肆包及含有海洛因殘餘物之針筒壹支，均沒收銷燬之
，扣案之注射針筒壹支、生理食鹽水壹瓶、止血帶壹條、塑膠盒
壹個、吸食器壹組均沒收。
    事實及理由
一、乙○○前於民國90年間因施用毒品案件，經送觀察勒戒後，
    認無繼續施用毒品之傾向，已於90年7 月18日執行完畢釋放
    出所，嗣由台灣桃園地方法院檢察署檢察官以九十年度毒偵
    字第2498號不起訴處分確定；復因施用毒品案件，經本院於
    93年9 月10日以93年簡字第399 號判處有期徒刑6 月如易科
    罰金以3 百元折算一日確定，並於93年12月15日易科罰金執
    行完畢（構成累犯）。詎仍不知悔改，基於連續施用第一級
    毒品海洛因之概括犯意，於附表至所示時間、地點，將
    毒品海洛因置入針筒內加水稀釋後，以注入血管方法施用第
    一級毒品海洛因多次；另基於連續施用第二級毒品甲基安非
    他命之概括犯意，於附表、所示時間、地點，將甲基安
    非他命置入被告所有之安非他命吸食器內，加熱吸食器讓甲
    基安非他命產生煙霧並進而吸食的方法施用第二級毒品甲基
    安非他命二次。嗣先後為警於94年7 月3 日18時5 分許，在
    桃園縣龜山鄉○○路103 巷14弄32號前、94年7 月10日18時
    15分許，在桃園縣桃園市○○○ 街20巷13號前、94年8 月3
    日15時50分許，在桃園縣八德市○○路281 號統一速邁樂加
    油站女廁內、94年13日11時許，在桃園縣桃園市○○○路與
    中正路路口、95年1 月13日15時許，在其位於桃園縣桃園市
    ○○○ 街20巷13號住處，分別遭查獲，並扣得如附表至
    「扣案物品」欄所示第一級毒品、第二級毒品及其所有並供
    犯罪所用之扣案物。案經桃園縣政府警察局桃園分局及八德
    分局報請台灣桃園地方法院檢察署檢察官偵查起訴。
二、證據：
  (1)被告於本院審理時之自白。
  (2)桃園縣政府警察局八德分局及桃園分局被採尿人姓名編號對
    照表5 紙，台灣尖端先進生技醫藥股份有限公司濫用藥物陽
    性檢體檢驗報告4 紙，台灣檢驗科技股份有限公司濫用藥物
    陽性尿液檢驗報告1 紙，扣押物品清單6 紙，行政院衛生署
    管制藥品管理局管檢字第0940009714號、第0000000000號、
    第0000000000號檢驗成績書各1 紙，法務部調查局調科壹字
    第000000000號、第000000000號鑑定通知書各1 紙，台灣桃
    園地方法院檢察署刑案資料查註記錄表、台灣高等法院被告
    全國前案記錄表、全國施用毒品案件紀錄表、受觀察勒戒人
    毒品及前科紀錄簡列表各乙份。
  (3)扣案如附表至所示之第一級毒品海洛因2 包、含有海洛
    因暨第三級毒品愷他命2 包、第二級毒品甲基安非他命1 包
    、海洛因殘渣袋4 個、含有海洛因殘餘物之注射針筒1 支、
    注射針筒1 支、生理食鹽水1 瓶、止血帶1 條、塑膠盒1 個
    、安非他命吸食器1 組。
三、本案經檢察官與被告乙○○於審判外達成協商之合意，且被
    告已認罪，其合意內容為：被告就其所犯毒品危害防制條例
    第10條第1 項施用第一級毒品罪及同條例第10條第2 項之施
    用第二級毒品罪，分別願受科刑範圍為有期徒刑11月、有期
    徒刑5 月，並應執行有期徒刑1 年2 月之宣告。經查，上開
    協商合意並無刑事訴訟法第455 條之4 第1 項所列情形之一
    ，且檢察官聲請改依協商程序而為判決，本院爰不經言詞辯
    論，於協商合意範圍內為協商判決。
四、應適用之法條：依刑事訴訟法第273 條之1 第1 項、第455
    條之4 第2 項、第455 條之11第2 項，毒品危害防制條例第
    10條第1 項、第2 項、第18條第1 項前段，刑法第11條、第
    56 條 、第51條第5 款、第47條、第38條第1 項第2 款，逕
    以判決處如主文所示之刑。
五、協商判決除有刑事訴訟法第455 條之4 第1 項第1 款於本訊
    問程序終結前，被告撤銷協商合意或檢察官撤回協商聲請者
    ；第2 款被告協商之意思非出於自由意志者；第4 款被告所
    犯之罪非第455 條之2 第1 項所定得以聲請協商判決者；第
    6 款被告有其他較重之裁判上一罪之犯罪事實者；第7 款法
    院認應諭知免刑或免訴、不受理者情形之一，及違反同條第
    2 項「法院應於協商合意範圍內為判決；法院為協商判決所
    科之刑，以宣告緩刑或2 年以下有期徒刑、拘役或罰金為限
    」之規定者外，不得上訴。
六、本件如得上訴，而如不服本件判決，得自收受判決送達之日
    起10日內，向本院提出上訴書狀（須附繕本），上訴於第二
    審法院。
中    華    民    國    95    年    4    月   7       日
                      刑事第五庭    法  官  周炳全
以上正本證明與原本無異。
                                    書記官  陳夏施
中    華    民    國    95    年    4     月    17    日
附錄本件論罪科刑法條全文
毒品危害防制條例第10條
施用第一級毒品者，處6月以上5年以下有期徒刑。
施用第二級毒品者，處 3 年以下有期徒刑。
附表
┌───┬────────┬───────┬──────┬────────────┐
│編 號 │ 施 用 時、地   │ 施 用 行 為  │ 驗尿報告   │     扣案物品           │
├───┼────────┼───────┼──────┼────────────┤
│      │94年7月3日為警採│施用第一級毒品│台灣尖端先進│(1)海洛因1包（毛重0.283公│
│      │尿回溯26小時及96│海洛因及第二級│生技醫藥股份│  克，含塑膠袋及2 張標籤│
│    │小時內某時，在台│毒品甲基安非他│有限公司濫用│  、甲基安非他命（毛重  │
│      │灣某不詳地點（94│命            │藥物陽性檢驗│  0.262公克，含塑膠袋張 │
│      │毒偵字第3992號）│              │報告1紙（尿 │  及2張標籤紙）（行政院 │
│      │                │              │液檢體編號  │  衛生署管制藥品管理局管│
│      │                │              │D-942012）  │  檢字第094009714號檢驗 │               │
│      │                │              │            │  成績書，審卷頁20）    │
│      │                │              │            │(2)安非他命吸食器一組    │
├───┼────────┼───────┼──────┼────────────┤
│      │94年7 月10日為警│施用第一級毒品│台灣尖端先進│(1)含有海洛因暨第三級毒品│
│    │採尿時回溯26小時│海洛因        │生技醫藥股份│  愷他命2包（淨重0.45公 │
│      │內，在桃園市德壽│              │有限公司濫用│  克，空包裝重0.60公克）│
│      │6街20巷13號住處 │              │藥物陽性檢驗│  （法務部調查局調科壹字│
│      │（94毒偵字第4195│              │報告1紙（尿 │  第000000000號鑑定通知 │
│      │號）            │              │液檢體編號  │  書，審卷頁30）        │
│      │                │              │D-942080）  │(2)含有海洛因殘餘物之針筒│
│      │                │              │            │  1支（行政院衛生署管制 │
│      │                │              │            │  藥品管理局管檢字第    │
│      │                │              │            │  0000000000號檢驗成績書│
│      │                │              │            │  ，審卷頁50）          │
│      │                │              │            │                        │
├───┼────────┼───────┼──────┼────────────┤
│      │94年8月3日19時5 │施用第一級毒品│台灣尖端先進│(1)未檢出管制藥品或毒品成│
│      │分許為警採尿時回│海洛因及第二級│生技醫藥股份│  分注射針筒1支（行政院 │
│    │溯26、96小時內，│毒品甲基安非他│有限公司濫用│  衛生署藥品管理局管檢字│
│      │在台灣某不詳地點│命            │藥物陽性檢驗│  第0000000000號檢驗成績│
│      │（94毒偵字第4435│              │報告1紙（尿 │  書，審卷頁51）        │
│      │號）            │              │液檢體編號  │(2)止血帶1條             │
│      │                │              │K-375）     │(3)生理食鹽水1瓶         │
├───┼────────┼───────┼──────┼────────────┤
│      │94年11月13日13時│施用第一級毒品│台灣尖端先進│(1)不含法定毒品成分之粉末│
│      │15分回溯前26小時│海洛因        │生技醫藥股份│  2小包（合計淨重3.89公 │
│      │某時內，在台灣某│              │有限公司濫用│  克，空包裝重0.38公克）│
│      │不詳地點（94毒偵│              │藥物陽性檢驗│  （法務部調查局調科壹字│
│    │字第6331號）    │              │報告1紙（尿 │  第000000000號鑑定通知 │
│      │                │              │液檢體編號  │  書，審卷頁54）        │
│      │                │              │D-943512）  │(2)海洛因殘渣袋4個（行政 │
│      │                │              │            │  院衛生署藥品管理局管檢│
│      │                │              │            │  字第0000000000號檢驗成│
│      │                │              │            │  績書，審卷頁49）      │
│      │                │              │            │(3)塑膠盒1個             │
├───┼────────┼───────┼──────┼────────────┤
│      │95年1月13日15時 │施用第一級毒品│台灣檢驗科技│(1)海洛因1包（淨重0.21公 │
│      │許，在桃園縣桃園│海洛因        │股份有限公司│  克，空包裝重0.16公克）│
│    │市○○○街20巷13│              │濫用藥物陽性│  （法務部調查局調科壹字│
│      │號住處（95毒偵字│              │檢驗報告1紙 │  第000000000號鑑定通知 │
│      │第672號）       │              │（尿液檢體編│  書，審卷頁72）        │
│      │                │              │號D-950228）│                        │
└───┴────────┴───────┴──────┴────────────┘


司法院資訊處製作；財團法人民間司法改革基金會備份。
